【裁判字號】    90,訴,2799
【裁判日期】    900726
【裁判案由】    損害賠償
【裁判全文】
臺灣臺北地方法院民事判決  九十年度訴字第二七九九號
    原      告  乙○○
    被      告  甲○○
右當事人間損害賠償事件，本院判決如左：
    主      文
被告應給付原告新台幣壹佰伍拾萬元。
訴訟費用由被告負擔。
本判決於原告以新台幣伍拾萬元供擔保後，得假執行，但被告如於假執行程序實施前
，以新台幣壹佰伍拾萬元為原告預供擔保後，得免為假執行。
    事      實
甲、原告方面：
  一、聲明：
    (一)被告應給付原告新台幣（下同）壹佰伍拾萬元。
    (二)訴訟費用由被告負擔。
    (三)願供擔保請准宣告假執行。
  二、陳述：
    (一)原告於民國（下同）八十八年十一月二十六日與被告簽訂股票轉讓合約書，向
      被告承購中華電信股份有限公司股票壹拾張（每張壹仟股），並約定於中華電
      信股份有限公司開始發放員工可分配之股票時，負責自行繳納股款，並自股票
      發放（即被告取得股票）作業日起算七日內將取得之股票蓋妥印章等過戶資料
      交予原告。
    (二)依雙方所訂契約第三條約定被告同意無條件提供被告股票轉讓交割時所需之必
      備文件或資料，並協助原告辦理交割所需之一切手續，且第四條亦約定若有違
      反，被告需賠償原告一切損失，包括原告所支付申購之股款，與本申購案有關
      之費用每張（壹仟股）應以十五萬元為賠償金額，茲因被告未依約履行，為此
      依據雙方契約之約定請求判決如訴之聲明。
  三、證據：提出中華電信股份有限公司北區分公司宜蘭營運處八十八年十一月二十
      五日證明書、八十八年十一月二十六日股票轉讓合約書、八十八年十一月二十
      六日切結書、保管條、存證信函及限時掛號函件收據、八十九年十月二十四日
      切結書等影本為證。
乙、被告方面：
  一、聲明：
    (一)原告之訴駁回。
    (二)訴訟費用由原告負擔。
    (三)如受不利判決，願供擔保請准宣告免為假執行。
  二、陳述：
    (一)本件原告與被告並不相識，系爭股份轉讓合約書及切結書由被告在鄭穎律師處
      簽立，雙方並未同時簽立本合約，兩造並未達成意思合議。
    (二)再者被告係由同事葉錫鎗之妻吳麗雪帳戶內，由葉員交付五十五萬元給被告，
      是否原告給付亦不得而知，原告應先舉證證明。
    (三)本件被告並未違反股票轉讓合約書第四條規定，因交通部政策變更，中華電信
      股份有限公司發給被告之股票僅七百多股，並非十張，因之本件如查證結果係
      原告給付五十五萬元，被告願意自費買十張中華電信股份有限公司股票給原告
      ，因之訴求駁回原告之訴。
  三、證據：提出八十八年十一月二十六日證明書、八十八年十一月二十六日股票轉
      讓合約書、八十八年十一月二十六日切結書等影本為證。
    理      由
一、原告起訴主張於八十八年十一月二十六日向被告購買中華電信公司股票十張，每
    股八十五元，計每張成交金額八萬五千元，原告依約將買賣價金八十五萬元交付
    ，詎被告收到上述款項後，未依約履行交付買賣標的物，嗣於九十年三月十三日
    以存證信函通知被告於七日內履行契約，惟被告仍未履行，依兩造所簽訂契約第
    四條之約定因被告未於約定日期交割股票，應以每張十五萬元作為違約賠償，為
    此提起本件訴訟等語。
二、被告則以對於在八十八年十一月二十六日股票轉讓合約書簽名，並有收到原告所
    寄送之存證信函，而中華電信公司股票業於八十九年十月二十七日發放由員工承
    購，惟僅收到五十五萬元等語，資為抗辯。
三、查原告起訴主張之事實，業據其提出與陳述相符之中華電信股份有限公司北區分
    公司宜蘭營運處八十八年十一月二十五日證明書、八十八年十一月二十六日股票
    轉讓合約書、八十八年十一月二十六日切結書、保管條、存證信函及限時掛號函
    件收據、八十九年十月二十四日切結書等影本為證，而被告於本院審理時亦陳述
    ：「當初賣他一張五萬五千元，總共十張，沒有給的話，一張要賠十五萬元，到
    目前都沒有將過戶資料給對方」、「我只發放至七百多股而已，我當初預期得發
    放十張」、「是我簽名（提示八十八年十一月二十六日股票轉讓合約書供其閱覽
    ）等語，足徵原告主張於八十八年十一月二十六日向被告購買中華電信公司股票
    十張，且嗣後以存證信函限期於七日內履約，被告至今仍未依約履行之事實，堪
    信為真實。
四、按兩造所簽訂之股轉讓合約書第四條約定；「乙方（即被告）確認已收受購買股
    票之金額無誤（不另立據）並承諾屆時需無條件配合股票轉讓過戶予甲方（即原
    告），若有違反，乙方需賠償甲方一切損失，包括甲方所支付申購之股款，與本
    申購案有關之費用每張（壹仟股）應以新台幣壹拾伍萬元為賠償金額。」，且原
    告並於九十年三月十三日以存證信函限被告於七日內履約，亦有存證信函及回證
    在卷可稽，查中華電信公司業於八十九年十月份辦理第一次國內釋股，並配合辦
    理員工認股等情，業經本院另案向中華電信公司查明屬實，亦為兩造所不爭執，
    則被告依約應自中華電信公司開始發放員工可分配股票時，負責取得系爭出售股
    票並過戶交予原告，詎其未依約定履行，即屬違約，原告依據上開契約第四條之
    約定，請求被告賠償每張（壹仟股）之違約金即十五萬元合計一百五十萬元，自
    屬有據。
五、從而，原告本於兩造簽訂股票轉讓合約書之法律關係，請求被告給付一百五十萬
    元，為有理由，應予准許。
六、假執行之宣告：兩造陳陳明願供擔保聲請宣告假執行及免假執行，核無不合，茲
    分別酌定相當之擔保金額准許之。
七、結論：本件原告之訴為有理由，依民事訴訟法第七十八條、第三百九十條第二項
    、第三百九十二條，判決如主文。
中      華      民      國     九十      年      七      月  二十六     日
                                            民事第四庭法      官  陳博文
右為正本係照原本作成
如對本判決上訴，須於判決送達後廿日內向本院提出上訴狀
中      華      民      國     九十      年      七      月  二十六     日
                                                      書  記  官  蔡嘉萍


司法院資訊處製作；財團法人民間司法改革基金會備份。
